【裁判字號】    89,易,963
【裁判日期】    890929
【裁判案由】    傷害
【裁判全文】
臺灣屏東地方法院刑事判決                          八十九年度易字第九六三號
    公  訴  人  臺灣屏東地方法院檢察署檢察官
    被      告  甲○○
右列被告因傷害案件，經檢察官提起公訴（八十九年度偵字第三六六二號），本院判
決如左︰
    主  文
甲○○傷害人之身體，科罰金仟元，如易服勞役，以佰元折算壹日。
    事  實
一、甲○○係乙○○○之媳，為家庭暴力防治法第三條第三款所稱之家庭成員，於民
    國八十九年五月三日六時四十分許，自外返回屏東縣東港鎮○○路一四一號住處
    ，欲與先生丙○○談離婚之事及向乙○○○要求交出幼子被拒，即與乙○○○發
    生爭執，甲○○竟基於傷害人身體之犯意，出手毆打乙○○○左臉頰，致乙○○○受有左顴骨瘀腫及挫傷等傷害。
二、案經乙○○○訴由屏東縣警察局東港分局報告臺灣屏東地方法院檢察署檢察官偵
    查起訴。
    理  由
一、訊據被告甲○○於偵查中及本院審理時，均矢口否認右揭犯行，辯稱：係公公、
    婆婆（即告訴人乙○○○）與先生丙○○三人打伊，伊有用手抵擋，並無毆打告
    訴人云云。經查，右揭傷害事實，業據告訴人乙○○○於於警、偵訊中指證歷歷
    ，核與證人即被告之夫丙○○於警、偵訊中證述之情節相符；本院衡以被告於經
    通緝到案、接受訊問時曾自承：「他們三個人打我，我是自衛，四個人打在一起
    ，我婆婆（即告訴人）也不曉得被何人所打，我受的傷更重」，另被告亦提出八
    十九年五月三日之驗傷單一紙，及具狀告訴公公、婆婆與先生丙○○等三人傷害
    之告訴狀一份附卷等情，認為被告應係在與告訴人、公公與先生等三人爭執中進
    而互毆。再參以告訴人所受之傷害係在左臉頰，即與告訴人及被告之夫丙○○於
    警、偵訊指訴係遭被告揮拳打中左臉之供述相符，是被告應確有於爭執中毆打告
    訴人左臉頰之事實，要屬無疑，上開所辯並無毆打告訴人云云，顯係事後卸責之
    詞，不足採信。此外，復有告訴人所提驗傷診斷證明書在卷可佐，事證明確，被
    告右揭傷害犯行洵堪認定，應予依論科。
二、核被告甲○○所為，係犯刑法第二百七十七條第一項之傷害罪。爰審酌被告身材
    弱小、應無主動攻擊告訴人之可能，惟仍於互毆中傷及告訴人，然告訴人所受之
    傷害非重，及被告亦於互毆中受有傷害（已提告訴）等情，量處如主文所示之刑
    ，及諭知易服勞役折算之標準，以示儆懲。
據上論斷，應依刑事訴訟法第二百九十九條第一項前段，刑法第二百七十七條第一項
、第四十二條第二項，罰金罰鍰提高標準條例第一條前段、第二條，判決如主文。
本案經檢察官蔡榮龍到庭執行職務。
中      華      民      國      八十九      年    九    月    二十九    日
                                      臺灣屏東地方法院刑事第二庭
                                          法  官  柯盛益
右正本證明與原本無異。
對於本判決如有不服應於收受送達後十日內向本院提出上訴書狀上訴於台灣高等法院
高雄分院並按他造當事人之人數附具繕本。
                                          書記官  張福山
中      華      民      國      八十九      年    九    月    二十九    日
附錄本判決論罪科刑法條全文
刑法第二百七十七條第一項：
傷害人之身體或健康者，處三年以下有期徒刑、拘役或一千元以下罰金。


司法院資訊處製作；財團法人民間司法改革基金會備份。
